臺灣高雄地方法院刑事判決　　　　　　　96年度訴字第3516號
公　訴　人　臺灣高雄地方法院檢察署檢察官
被　　　告　甲○○
上列被告因搶奪案件，經檢察官提起公訴（96年度偵字第14272號）
，被告於準備程序為有罪之陳述，本院合議庭裁定由受命法官行
簡式審判程序，判決如下：
    主    文
甲○○共同犯搶奪罪，累犯，處有期徒刑壹年貳月，減為有期徒
刑柒月。
    事    實
一、甲○○前於民國92年間因毒品危害防制條例案件，經本院先
    後以92年度簡字第5420號、93年度簡上字第77號判決，判處
    有期徒刑4 月確定，於93年5 月25日易科罰金執行完畢（構
    成累犯），再因竊盜、搶奪案件，分別經本院以95年度簡字
    第6974號、95年度訴字第4532號判決，各判處有期徒刑3 月
    、1 年確定，定應執行刑1 年2 月，並經減刑為7 月確定（
    尚未執行）。其與丙○○（俟到案後另行審結）2 人於95年
    9 月10日晚上8 時20分許，先由甲○○借得登記不知情之其
    父林正雄所有車牌號碼L63-703 號重型機車1 部，旋由丙○
    ○駕駛上開機車，搭載甲○○外出閒逛，嗣因身上缺錢花用
    ，竟共同意圖為自己不法所有之搶奪犯意聯絡，於騎至高雄
    市○○區○○路126 巷80之5 號前（楠梓運動場旁加州汽車
    旅館附近），見王鳳萍右手牽1 名小孩，左手提1 只皮包不
    及防備之際，推由甲○○徒手搶奪王鳳萍左手之該只皮包，
    內有身分證、健保卡、金融卡、汽車駕照及行照、機車駕照
    、量販店會員卡各1 枚及手機1 支、現金新臺幣（下同）
    4,800 元等物，得手後逃逸，隨即將上開皮包連同其內之證
    件、卡片及手機等物，丟棄於附近重劃區空地雜草堆內（未
    經查獲），並將現金朋分花用殆盡。嗣經警循線查悉上情。
二、案經高雄市政府警察局楠梓分局移送臺灣高雄地方法院檢察
    署檢察官偵查起訴。
    理    由
一、本件被告所犯係死刑、無期徒刑、最輕本刑為3 年以上有期
    徒刑以外之罪，其於準備程序中就被訴事實為有罪之陳述，
    經法官告知簡式審判程序之旨，並聽取公訴人及被告之意見
    後，本院合議庭認無不得或不宜改依簡式審判程序進行之情
    事，依刑事訴訟法第273 條之1 第1 項、第284 條第1 項規
    定，裁定本件進行簡式審判程序，合先敘明。
二、上揭事實，業據被告甲○○於警詢、偵訊及本院審理時坦承
    不諱，核與被害人王鳳萍於警詢指訴、證人王鳳萍於檢察官
    偵詢時證述之情節相符，並有犯案現場及機車照片15張附卷
    可憑。再就本件搶奪時間，被害人王鳳萍雖於95年12月26日
    警詢指訴係約在「95年9 月17日」發生，惟案發當時王鳳萍
    並未立即報案，嗣後關於實際案發時間，記憶未必完全明確
    ；又參諸被告於95年11月27日、96年2 月15日2 次警詢時均
    供承為「95年9 月10日」等語明確（參警卷第6 、9 頁），
    前後一致，而丙○○於警詢證稱：95年9 月17日伊有去資源
    回收場擔任司機上班，下班後就回家未再出門等語，且於檢
    察官偵訊相互對質時，被告甲○○坦承：伊95年9 月17日有
    去上班，是95年9 月10日有去搶，伊搶到4800元，並有拿3
    、4 百元給丙○○去加油等語，而丙○○亦供承：96年9 月
    10 日 當天有與甲○○去吃東西，甲○○有拿錢給伊去加油
    等語明確，參核相符屬實（參警卷第18頁，偵卷第27頁），
    足認被告甲○○上開自白與事實相符，本件事證明確，被告
    犯行堪以認定。
三、核被告甲○○所為，係犯刑法第325 條第1 項普通搶奪罪。
    被告與丙○○間就上揭犯行，互有犯意聯絡及行為分擔，均
    為共同正犯。被告甲○○曾有如犯罪事實欄所示論罪科刑之
    前科，有臺灣高等法院被告前案紀錄表在卷可考，其受有期
    徒刑之執行完畢，5 年以內再故意犯本件有期徒刑以上之罪
    ，為累犯，依刑法第47條第1 項規定，應予加重其刑。爰審
    酌被告正值青壯，不思以正當方法賺取財物，竟貪圖不法利
    益，騎車搶奪他人財物，危害社會治安，就其搶得皮包及其
    內證件、手機、卡片等物已丟棄而未查獲，無法發還被害人
    ，現金4,800 元已經花用完畢，且被告就本件搶奪犯行係處
    於主導地位，惡性仍重，惟念及被告並未使用工具，犯後已
    坦承犯行，態度尚可，暨其犯罪動機、目的、手段、所生危
    害等一切情狀，量處如主文所示之刑，又被告本件犯罪時間
    為95年9 月10日，係在中華民國九十六年罪犯減刑條例所定
    基準日96年4 月24日以前，符合減刑條件，應予減刑，如主
    文所示，以資懲儆。被告犯本件搶奪犯行所騎乘上開機車1
    部，登記為不知情之其父林正雄所有，有車輛資料作業查詢
    表1 紙在卷足參，是並非被告或共犯丙○○所有之物，爰不
    予宣告沒收，附此敘明。
據上論斷，應依刑事訴訟法第273 條之1 第1 項、第284 條之1
、第299 條第1 項前段，刑法第28條、第325 條第1 項、第47條
第1 項，中華民國九十六年罪犯減刑條例第2 條第1 項第3 款、
第7 條，判決如主文。
本案經檢察官乙○○到庭執行職務。
中　　華　　民　　國　　96　　年　　10　　月　　8 　　日
                  刑事第三庭    法　官  李昆南
以上正本證明與原本無異。
如不服本判決，應於判決送達後10日內，向本院提出上訴狀。
中　　華　　民　　國　　96　　年　　10　　月　　8 　　日
                                書記官  黃美玲
附錄本判決論罪之法條：
刑法第325條第1項
意圖為自己或第三人不法之所有，而搶奪他人之動產者，處6 月
以上5 年以下有期徒刑。
